【裁判字號】    97,易,450
【裁判日期】    980224
【裁判案由】    竊盜
【裁判全文】
臺灣花蓮地方法院刑事判決               97年度易字第450號
公  訴  人  臺灣花蓮地方法院檢察署檢察官
被      告  甲○○
                    （現於臺灣花蓮看守所羈押中）
            乙○○
上列被告因竊盜等案件，經檢察官提起公訴（97年度偵字第4313
號），判決如下：
    主  文
甲○○共同攜帶兇器毀越門扇竊盜，累犯，處有期徒刑捌月，扣
案之六角扳手壹組、老虎鉗、六角活動扳手、活動扳手、鉗子、
美工刀各壹支、鑰匙壹串、綿質手套壹雙、童軍繩壹綑均沒收。
又共同攜帶兇器竊盜未遂，累犯，處有期刑肆月，扣案之六角扳
手壹組、老虎鉗、六角活動扳手、活動扳手、鉗子、美工刀各壹
支、鑰匙壹串、綿質手套壹雙、童軍繩壹綑均沒收。應執行有期
徒刑拾月，扣案之六角扳手壹組、老虎鉗、六角活動扳手、活動
扳手、鉗子、美工刀各壹支、鑰匙壹串、綿質手套壹雙、童軍繩
壹綑均沒收。
乙○○共同攜帶兇器毀越門扇竊盜，處有期徒刑柒月，扣案之六
角扳手壹組、老虎鉗、六角活動扳手、活動扳手、鉗子、美工刀
各壹支、鑰匙壹串、綿質手套壹雙、童軍繩壹綑均沒收。又共同
攜帶兇器竊盜未遂，處有期刑參月，扣案之六角扳手壹組、老虎
鉗、六角活動扳手、活動扳手、鉗子、美工刀各壹支、鑰匙壹串
、綿質手套壹雙、童軍繩壹綑均沒收。應執行有期徒刑捌月，扣
案之六角扳手壹組、老虎鉗、六角活動扳手、活動扳手、鉗子、
美工刀各壹支、鑰匙壹串、綿質手套壹雙、童軍繩壹綑均沒收。
    事  實
一、甲○○曾於民國94年間因竊盜案件，經本院判處有期徒刑 6
    月確定，於96年1 月19日縮刑期滿執行完畢。詎仍不知悔改
    ，與乙○○共同基於意圖為自己不法所有之犯意聯絡，（一
    ）於97年9月7日凌晨0時許，在花蓮縣吉安鄉○○路○段391
    之2 號麗潔洗車廠內，攜帶客觀上對人之生命、身體具有危
    險性之六角扳手1 組、老虎鉗、六角活動扳手、活動扳手、
    鉗子、美工刀各1 支，見該洗車廠後門玻璃有裂縫，甲○○
    先以徒手之方式破壞玻璃，從門框內攀爬進入後，開啟門鎖
    ，與乙○○一同竊取麗潔洗車場內丙○○所有簡便型瓦斯爐
    1臺、工具箱1盒、雨衣1件、鍋子1個、碗1個、小說1本（八
    字少一撇）、防水膠加壓器1 支等物，甲○○見蘇靖儒所有
    ，由蘇靖傑寄放於該處車牌號碼REU─950號之輕型機車鑰匙
    插在該機車上，2 人即以該鑰匙竊取上開機車，並將上開竊
    取之物攜回甲○○位在同鄉○○路○ 段91巷17號之居處藏放
    。又於同日凌晨4時許，2人基於上開之接續犯意，徒手打開
    上開其2 人離去時未上鎖之大門，進入洗車場內，竊取丙○○所有之東元小冰箱1 臺、空啤酒瓶70個等物。（二）復於
    同日凌晨3 時30分許，攜帶客觀上對人之生命、身體具有危
    險性之六角扳手1 組、老虎鉗、六角活動扳手、活動扳手、
    鉗子、美工刀各1支，見丁○○所有車牌號碼EBT─652 號輕
    型機車停放在花蓮縣吉安鄉○○路○段1號前，遂臨時起意，
    由甲○○在旁把風，乙○○以甲○○所有自備之鑰匙插入電
    門之方式竊取上開機車，因其2 人準備之鑰匙無法打開機車
    電門而未遂。嗣於同日凌晨4時許，其2人正在麗潔洗車場內
    竊盜時，為巡邏員警當場查獲，並扣得六角扳手1 組、老虎
    鉗、六角活動扳手、活動扳手、鉗子、美工刀各1支、鑰匙1
    串、綿質手套1雙、童軍繩1綑等物，並經甲○○同意前往其
    上開居所搜索而查知上情。
二、案經花蓮縣警察局吉安分局報告臺灣花蓮地方法院檢察署檢
    察官偵查起訴。
    理  由
一、按被告以外之人於審判外之言詞或書面陳述，除法律有規定
    者外，不得作為證據。又被告以外之人於偵查中向檢察官所
    為之陳述，除顯有不可信之情況者外，得為證據；被告以外
    之人於審判外之陳述，經當事人於審判程序同意作為證據，
    法院審酌該言詞陳述或書面陳述作成時之情況，認為適當者
    ，亦得為證據。當事人、代理人或辯護人於法院調查證據時
    ，知有第159條第1項不得為證據之情形，而未於言詞辯論終
    結前聲明異議者，視為有前項之同意，刑事訴訟法第159 條
    第1項、第159條之1第2項及第159條之5分別定有明文。查證
    人丁○○、蘇靖傑於警詢時之陳述，雖不合刑事訴訟法第15
    9條第1項得為證據之要件，惟公訴人、被告2 人對於上開審
    判外之言詞陳述，均業於本院審理時表示無意見，且迄於本
    案言詞辯論終結前亦未聲明異議，而本院審酌其等言詞陳述
    作成之情況，核無違法取證及證明力明顯過低之瑕疵，亦認
    為以之作為證據為適當，故依上開規定，證人丁○○、蘇靖
    傑於警詢之陳述，均具有證據能力。
二、上開事實，迭據被告2 人於警詢、偵查及本院審理時均坦承
    不諱，核與證人丙○○於本院審理時及證人丁○○、蘇靖傑
    於警詢中之證詞相符，此外並有贓物領據1 份、現場相片31
    張附卷及六角扳手1 組、老虎鉗、六角扳手、活動扳手、鉗
    子、美工刀各1支、鑰匙1串、綿質手套1雙、童軍繩1綑等物
    扣案可稽，足徵被告2 人自白與事實相符，本件事證明確，
    被告2人犯行堪以認定，應依法論科。
三、查六角扳手、老虎鉗、六角活動扳手、活動扳手、鉗子、美
    工刀等均係金屬製品，為質地堅硬之銳器及鈍器，客觀上足
    以危害他人生命、身體之安全，均為兇器；又被告甲○○破
    壞洗車場後門之玻璃，並從門框內攀爬入內，為毀越門扇之
    行為。核被告2人所為，均係犯刑法第321條第1項第2款、第
    3 款之加重竊盜罪及第321條第2項、第1項第3款之加重竊盜
    未遂罪。檢察官於起訴時雖認被告2 人竊取上開丁○○所有
    機車之行為，係犯刑法第320條第3項、第1 項之竊盜未遂罪
    嫌，惟公訴人於本院審理時，業已陳述、論告本件起訴之事
    實該當於刑法第321條第2項、第1項第3款之加重竊盜未遂罪
    ，自行更正原起訴法條，本院毋庸再變更公訴人起訴之法條
    。又檢察官於起訴書中雖就被告2 人竊取上開蘇靖儒所有機
    車之犯行漏未載明，惟此部分與已起訴之部分經本院論罪科
    刑之被告2 人竊取丙○○所有財物之犯行部分具有想像競合
    犯一行為之關係，為起訴效力所及，本院自應併予審究，附
    此敘明。被告2人間，就上開2件加重竊盜之犯行，均有犯意
    連絡及行為分擔，均應論以共同正犯。被告2 人先後至麗潔
    洗車場竊取財物，係於密切接近之時間實施侵害同一法益之
    行為，各行為之獨立性極為薄弱，且係基於同一竊盜之目的
    ，依一般社會健全觀念，在時間差距上，難以強行分開，應
    視為數個舉動之接續施行，合為包括之一行為予以評價，屬
    接續犯。被告2 人竊取上開丁○○所有之輕型機車，係臨時
    起意，業據被告甲○○供述在卷，與上開洗車場之竊盜行為
    顯係基於各別犯意為之，應分論併罰。被告甲○○曾於94年
    間因竊盜案件，經本院判處有期徒刑6月確定，於96年1月19
    日縮刑期滿執行完畢等情，有臺灣高等法院被告前案紀錄表
    1份在卷可稽，其前受有期徒刑執行完畢，於5年內故意再犯
    本件有期徒刑以上之罪，為累犯，應依刑法第47條第1 項規
    定加重其刑。又被告2 人著手於竊取上開丁○○所有機車行
    為之實行，因未發生竊得之結果而未遂，均應依刑法第25條
    第2 項之規定，按既遂犯之刑減輕之。被告甲○○竊取上開
    丁○○所有機車部分之犯行並應依刑法第71條第1 項之規定
    先加後減之。爰審酌被告2 人生活困頓，為求溫飽而竊取上
    開物品準備販賣至資源回收場及代步使用，及2 人犯罪之手
    段，犯罪後坦承犯行，態度良好等一切情狀，分別就其2 人
    所犯上開2 罪分別量處如主文所示之刑並定其等應執行之刑
    。末查扣案之六角扳手1 組、老虎鉗、六角活動扳手、活動
    扳手、鉗子、美工刀各1支、鑰匙1串、綿質手套1 雙、童軍
    繩1綑均為被告甲○○所有供本件犯罪所用之物，業據被告2
    人供述在卷，應依刑法第38條第1項第2款之規定宣告沒收。
據上論斷，應依刑事訴訟法第299條第1項前段，刑法第28條、第
320條第3項、第1項、第321條第1項第2款、第3款、同條第2項、
第47條第1項、第25條第2項、第38條第1項第2款、第51條第5 款
，刑法施行法第1條之1之規定，判決如主文。
本案經檢察官張立中到庭執行職務。
中    華    民    國    98    年    2     月    24    日
                  刑事第三庭    法  官  湯國杰
以上正本證明與原本無異。
如不服本判決應於收受送達後10日內向本院提出上訴書狀，並應
敘述具體理由。其未敘述上訴理由者，應於上訴期間屆滿後20日
內向本院補提理由書 (均須按他造當事人之人數附繕本)「 切勿
逕送上級法院」。告訴人或被害人如對於本判決不服者，應具備
理由請求檢察官上訴，其上訴期間之計算係以檢察官收受判決正
本之日期為準。
中    華    民    國    98    年    2     月    24    日
                                書記官
附錄本案論罪科刑法條全文
中華民國刑法第321條
犯竊盜罪而有左列情形之一者，處 6 月以上、 5 年以下有期徒
刑：
一、於夜間侵入住宅或有人居住之建築物、船艦或隱匿其內而犯
之者。
二、毀越門扇、牆垣或其他安全設備而犯之者。
三、攜帶兇器而犯之者。
四、結夥三人以上而犯之者。
五、乘火災、水災或其他災害之際而犯之者。
六、在車站或埠頭而犯之者。
前項之未遂犯罰之。


司法院資訊處製作；財團法人民間司法改革基金會備份。
